臺灣臺中地方法院刑事判決　　　　　　　　　　　　　九十三年度訴字第七九九號
　　公　訴　人　臺灣臺中地方法院檢察署檢察官
　　被　　　告　乙○○
右列被告因毒品危害防制條例案件，經檢察官提起公訴（九十三年度毒偵字第五二
號），並經該署檢察官移請併案審理 (九十三年度毒偵字第一四一一號、九十三年度
毒偵字第一三二一號、九十三年度毒偵字第二五三七號)，經本院合議庭裁定，由受
命法官依法獨任進行簡式審判程序判決如左：
    主  文
乙○○連續施用第一級毒品，累犯，處有期徒刑壹年拾月，扣案之第一級毒品海洛因
壹包淨重○．○四公克（空包裝重四．二五公克）、第一級毒品海洛因壹包含袋毛重
一．六公克、第一級毒品海洛因捌包含袋共毛重十八．八六公克，均沒收銷燬之，木
瓢貳支、分裝袋壹大包、葡萄糖壹包含袋毛重四十五公克、電子磅秤台、計算機貳
台，均沒收。
    事  實
一、乙○○素行不佳，前曾犯多次違反毒品危害防制條例罪，其中於民國（下同）八
    十九年間所觸犯違反毒品危害防制條例罪，經本院判處應執行有期徒刑十月確定
    ，再於九十年間觸犯違反毒品危害防制條例罪，經本院以九十年度易字第二○○
    五號刑事判決判處有期徒刑六月，如易科罰金，以參佰元折算壹日確定，經接續
    執行於九十二年七月十六日因縮短刑期執行完畢，乙○○前復因施用毒品案件，
    經觀察、勒戒後，認無繼續施用毒品之傾向，業由臺灣臺中地方法院檢察署檢察
    官於八十八年四月三十日以八十八年度偵字第九八四六號不起訴處分書予以不起
    訴處分確定。詎乙○○猶不知悔改，復基於概括之犯意，連續自九十二年九月二
    十日上午七時許起至九十三年七月十四日下午十七時許止在其台中縣新社鄉○○
    村○○街○段二九三巷三號住處、台中市○○路○段五二○號「麗晶商務旅館」
    五一一室內、其友人蕭佳惠位於台中市○區○○街一六七號二○一室住處及台中
    市中山公園內等處，以將第一級毒品海洛因摻入香煙內吸食之方式施用第一級毒
    品海洛因多次，平均每天約施用五次。嗣為警於九十二年十一月十四日下午十四
    時三十分許，在台中縣新社鄉○○村○○街○段一號新社郵局前查獲，並扣得第
    一級毒品海洛因一包淨重○．○四公克（空包裝重四．二五公克）及其所有供施
    用第一級毒品海洛因所用之木瓢二支、分裝袋一大包、葡萄糖一包含袋毛重四十
    五公克（用來摻入第一級毒品海洛因內稀釋）、電子磅秤三台（用來向他人購買
    第一級毒品海洛因時秤量重量）、計算機二台（用來計算葡萄糖摻入第一級毒品
    海洛因稀釋支倍數及數量），暨其他非供其施用第一級毒品海洛因所用之行動電
    話二支、吸管五支、刷子一支、玻璃球一支、聯絡簿及帳冊共四本等物。乙○○
    再於九十三年二月六日晚上二十時三十分許，在台中市○○路○段五二○號「麗
    晶商務旅館」五一一室為警二度查獲。乙○○復於九十三年三月十八日凌晨四時
    三十分許，在台中縣潭子鄉○○路七十九巷內為警三度查獲，扣得第一級毒品海
    洛因一包含袋毛重一．六公克及其他非供其施用第一級毒品海洛因所用之行動電
    話門號卡一張、吸食器一組等物。乙○○又於九十三年七月十五日凌晨三時許，
    在台中市○區○○街一六七號二○一室其友人蕭佳惠住處為警四度查獲，並扣得
    第一級毒品海洛因八包含袋共毛重十八．八六公克。
二、案經台中市警察局第一分局報請臺灣臺中地方法院檢察署檢察官偵查起訴，並經
    台中縣警察局、台中市警察局分別報請該署檢察官及該署檢察官自動檢舉後，移
    請併案審理。
    理  由
一、按除被告所犯為死刑、無期徒刑、最輕本刑為三年以上有期徒刑之罪或高等法院
    管轄第一審案件者外，於前條第一項程序進行中，被告先就被訴事實為有罪之陳
    述時，審判長得告知被告簡式審判程序之旨，並聽取當事人、代理人、辯護人及
    輔佐人之意見後，裁定進行簡式審判程序，刑事訴訟法第二百七十三條之一第一
    項定有明文。本件被告所犯係死刑、無期徒刑、最輕本刑為三年以上有期徒刑以
    外之罪，其於準備程序中就被訴事實為有罪之陳述，且經審判長告知被告簡式審
    判程序之旨，並聽取公訴人及被告之意見後，本院合議庭認為適宜而裁定由受命
    法官獨任進行簡式審判程序，合先敘明。
二、右揭事實，業據被告乙○○於本院審理時，坦承不諱，並有被告所有之第一級毒
    品海洛因壹包淨重○．○四公克（空包裝重四．二五公克）、第一級毒品海洛因
    壹包含袋毛重一．六公克、第一級毒品海洛因捌包含袋共毛重十八．八六公克及
    木瓢貳支、分裝袋壹大包、葡萄糖壹包含袋毛重四十五公克、電子磅秤台、計
    算機貳台等物品扣案足資佐證，而被告為警四度查獲，經警採其尿液分別送請私
    立中山醫學大學附設醫院藥物濫用檢測中心、詮昕科技股份有限公司、台中縣衛
    生局檢驗結果，均檢出嗎啡呈陽性反應，此有該檢測中心九十三年三月十一日第
    四五○六九七號尿液篩檢檢驗報告、該公司九十三年二月十九日第000000
    00號、九十三年七月二十一日第00000000號濫用藥物尿液檢驗報告、
    該局九十三年三月三十日第一六一六三號尿液煙毒檢驗報告書各一份在卷可憑，
    另被告乙○○於九十二年十一月十四日下午十四時三十分許，在台中縣新社鄉○
    ○村○○街○段一號新社郵局前為警查扣之白色粉末一包，經囑託法務部調查局
    鑑定結果，確屬毒品海洛因淨重○‧○四公克（空包裝重四．二五公克）無訛，
    此有該局九十三年一月二十日調科壹字第一二○○一三四一四號鑑定通知書一份
    附卷可參。此外，復有相片數幀、前揭臺灣台中地方法院檢察署不起訴處分書及
    被告之刑案資料查註紀錄表、臺灣高等法院被告全國前案紀錄表各一紙附卷可稽
    ，事證至臻明確，被告乙○○違反毒品危害防制條例犯行均洵堪認定。
三、按海洛因係毒品危害防制條例第二條第二項第一款所定之第一級毒品，不得非法
    施用，是核被告乙○○所為，係犯毒品危害防制條例第十條第一項之施用第一級
    毒品罪。被告乙○○施用第一級毒品前後持有第一級毒品之低度行為，應為其施
    用第一級毒品之高度行為所吸收，不另論罪。被告乙○○先後多次施用第一級毒
    品海洛因之行為，時間緊接，犯罪構成要件相同，顯係出於概括之犯意為之，為
    連續犯，應依刑法第五十六條之規定以一罪論，並加重其刑。又公訴人移請併案
    審理部分與起訴書論罪科刑部分為連續犯，屬裁判上一罪關係，依審判不可分之
    原則，亦為起訴效力所及，自為本院審理論究範圍，併予敘明。查被告乙○○前
    曾於八十九年間觸犯違反毒品危害防制條例罪，經本院判處應執行有期徒刑十月
    確定，再於九十年間觸犯違反毒品危害防制條例罪，經本院以九十年度易字第二
    ○○五號刑事判決判處有期徒刑六月，如易科罰金，以參佰元折算壹日確定，經
    接續執行於九十二年七月十六日因縮短刑期執行完畢，此有臺灣台中地方法院檢
    察署刑案資料查註紀錄表一份在卷可按，其於五年之內再犯有期徒刑以上之本罪
    ，係屬累犯，應依刑法第四十七條之規定，遞予加重其刑。爰審酌被告乙○○犯
    罪之動機、目的、手段、品行不佳，詳如前述，此有台灣台中地方法院檢察署刑
    案資料查註紀錄表一份在卷可按，被告曾有施用毒品不良素行，經執行完畢後，
    仍不知警惕，再次施用毒品，經檢察官依初次勒戒、觀察後無繼續施用傾向為不
    起訴處分確定後，仍不知悔改警惕，猶繼續施用毒品不輟，情節非輕，有失政府
    制定毒品危害防制條例之立法美意，本不宜寬貸，惟此乃自戕且容易成癮之行為
    ，從另一角度觀察，應視同病人看待，及犯後已坦承犯行，態度良好等一切情狀
    ，量處如主文所示之刑，以資懲儆。扣案之第一級毒品海洛因壹包淨重○．○四
    公克（空包裝重四．二五公克）、第一級毒品海洛因壹包含袋毛重一．六公克、
    第一級毒品海洛因捌包含袋共毛重十八．八六公克，依毒品危害防制條例第二條
    之規定，屬第一級毒品，不問屬於犯人與否，爰依毒品危害防制條例第十八條第
    一項前段之規定，均宣告沒收銷燬之；至於扣案之木瓢貳支、分裝袋壹大包、葡
    萄糖壹包含袋毛重四十五公克、電子磅秤台、計算機貳台，均係屬被告乙○○
    所有供犯施用第一級毒品所用之物，爰依刑法第三十八條第一項第二款之規定，
    均予以宣告沒收。
據上論斷，應依刑事訴訟法第二百九十九條第一項前段、第二百七十三條之一第一項
，毒品危害防制條例第十條第一項、第十八條第一項前段、第二十三條第二項，刑法
第十一條前段、第五十六條、第四十七條、第三十八條第一項第二款，判決如主文。
本案經檢察官甲○到庭執行職務
中      華      民      國    九十三    年      九      月      七      日
                                        臺灣臺中地方法院刑事第八庭
                                                法  官  洪  俊  誠
右正本證明與原本無異。
如不服本判決，應於判決送達後十日內向本院提出上訴狀，上訴於臺灣高等法院臺中
分院(須附繕本)。
                                                書記官
中      華      民      國    九十三    年      九      月      七      日
附錄論罪科刑實體法條文：
毒品危害防制條例第十條：
施用第一級毒品者，處六月以上五年以下有期徒刑。
施用第二級毒品者，處三年以下有期徒刑。
